臺灣士林地方法院交通事件裁定　　　　95年度交聲字第1198號
原處分機關　臺北市交通事件裁決所
異　議　人
即受處分人　甲○○
上列異議人即受處分人因違反道路交通管理處罰條例案件，對於
臺北市交通事件裁決所中華民國95年12月12日所為之處分（原處
分案號：北市裁二字第裁22-Z00000000號）聲明異議，本院裁定
如下：
    主  文
異議駁回。
    理  由
一、按汽車行駛於高速公路，不遵使用限制、禁止、行車管制及
    管理事項之管制規則而有未依規定使用路肩者，處汽車駕駛
    人新台幣（下同）3,000 元以上6,000 元以下罰鍰，並記違
    規點數1 點，道路交通管理處罰條例第33條第1 項第9 款及
    第63條第1 項第1 款分別定有明文。
二、原處分意旨略以：異議人即受處分人甲○○於民國（下同）
    95年9 月10日16時35分許，駕駛車號1872-EK 號自小客車，
    行經國道三號高速公路北上91公里處，違規行駛路肩，為警
    攔查掣單舉發「行駛外側路肩」之違規，依道路交通管理處
    罰條例第33條第1 項第9 款之規定裁處罰鍰4,000 元，並依
    同條例第63條第1 項第1 款之規定記違規點數1 點。
三、聲明異議意旨略以：案發當天伊之所以行駛路肩，係為讓其
    母親早些如廁，然員警非但不理會伊之敘明，反以言語嘲諷
    ，實難令人甘服云云。
四、本院查：
(一)異議人甲○○於上開時間，駕駛車號1872-EK 號自用小客車
    ，行經國道三號高速公路北上91公里處，行駛路肩之事實，
    為異議人所不否認，並有卷附內政部警政署國道公路警察局
    舉發違反道路交通管理事件通知單1 紙可稽，應甚明確，堪
    予認定。
(二)異議人雖以前揭情詞置辯，惟按汽車行駛高速公路，不得在
    路肩上行駛，高速公路及快速公路交通管制規則第9 條第2
    款定有明文，而該禁行路肩之規定係維護多數高速公路使用
    者行車往來之安全，除有同規則第12條第2 項規定之執行任
    務之救護車、消防車、警備車、工程車、救濟車及經高速公
    路管理機關核准之拖吊車輛，得不受前項之限制，但應依規
    定裝置明顯標識等狀況外，汽車行駛高速公路皆不得行駛路
    肩，異議人因其母內急而行駛路肩，其情況雖有可憫，惟尚
    不符上開得行駛路肩之除外規定，且基於大多數公眾往來行
    車安全之考量，自不得以異議人之私事而貽害不特定多數用
    路人之交通安全，是異議人上開所辯，縱令屬實，亦不得據
    為本件主張阻卻違規之正當事由。另異議人辯稱員警舉發態
    度惡劣云云，然而關於交通違規案件，所應審究之重點乃在
    於異議人是否違規，其若確有違規之情事，並不能因舉發人
    不善之舉發態度而使原有之違規行為合法化，至於不當之舉
    發態度應由其主管或上級機關另行勸導、訓練，是縱令異議
    人上開所稱屬實，要與認定本案違規事實無涉，附此敘明。
五、綜上所述，異議人確有於前揭時、地，駕駛車號1872-EK 號
    自用小客車，行駛路肩之違規事實，異議人上開所辯，洵不
    足採。從而，原處分機關依據道路交通管理處罰條例第33條
    第1 項第9 款之規定，裁處異議人罰鍰4,000 元，並依同條
    例第63條第1 項第1 款之規定，記違規點數1 點，其認事用
    法並無違誤，裁罰亦無不當，本件異議為無理由，應予駁回
    。
據上論斷，應依道路交通案件處理辦法第19條，裁定如主文。
中　　華　　民　　國　　96　　年　　2 　　月　　27　　日
　　　　　  　　　交通法庭法　官  楊迺伶
以上正本證明與原本無異。
如不服本裁定應於送達後5日內向本院提出抗告狀。
                          書記官  陳淑琪
中　　華　　民　　國　　96　　年　　2 　　月　　27　　日
